臺灣高等法院臺中分院刑事裁定　　　　100年度聲再字第172號
再審聲請人　
即受判決人　包溪南
上列再審聲請人因妨害性自主罪等案件，對於本院96年度上訴字
第2025號，中華民國96年10月4日第二審確定判決（第一審案號
：臺灣彰化地方法院96年度訴字第229號，起訴案號：臺灣彰化
地方法院檢察署95年度偵字第8939號），聲請再審，本院裁定如
下：
    主  文
再審之聲請駁回。                                         
    理  由      
一、聲請意旨略以：再審聲請人即受判決人包溪南（下以再審聲
    請人稱之）於民國95年9月10日前往告訴人代號00000000（
    即B女）及代號00000000（即A女）等2女子之住所，係要向B
    女及A女表達買春（即性交亦）之意思，且獲告訴人B女及A
    女同意，其等始會主動開門，讓再審聲請人進入屋內，並隨
    即帶再審聲請人進入房內為性交易，此事實可向財團法人彰
    化基督教醫院調取告訴人B女於本件案發後之95年11月、12
    月間之墮胎醫療紀錄可證，據傳係因告訴人B女與他人性交
    易時未作避孕措施，不慎懷孕，而前往醫院墮胎，又據聞告
    訴人B女於就醫時，有向醫院及社工人員有提及其如何懷孕
    之陳述，此證據如屬實確定，足以證實再審聲請人與告訴人
    B女及A女當時確係性交易，而非性侵害，爰依刑訴訴訟法第
    426條及第420條第1項第6款等規定，聲請再審等語。
二、按刑事訴訟法第420條第1項第6款所謂發見確實之新證據，
    係指該證據於事實審法院判決前已經存在，為法院、當事人
    所不知，不及調查斟酌，至其後始行發見，且就證據本身形
    式上觀察，固不以絕對不須經過調查程序為條件，但必須顯
    然可認為足以動搖原有罪確定判決，而為受判決人無罪、免
    訴、免刑或輕於原判決所認罪名之判決者為限。故受理聲請
    再審之最後事實審法院，應就聲請再審理由之所謂「新證據
    」，是否具備事實審判決前已經存在，為法院、當事人所不
    知，事後方行發見之「嶄新性」（或稱「新規性」），及顯
    然足以動搖原有罪確定判決，應另為無罪、免訴、免刑或輕
    於原判決罪名之「顯然性」（或稱「確實性」）二要件，加
    以審查，為判斷應否准予開始再審之準據，二者不可或缺，
    否則即不能據為再審之原因（最高法院93年度臺抗字第98號
    、86年度臺抗字第477號裁判要旨參照）。而所謂「確實」
    之新證據，係指其證據之本身在客觀上可認為真實，毋須經
    過調查，即足以動搖原判決，使受刑人得受有利之裁判者而
    言，若在客觀上就其之真實性如何，尚欠明瞭，非經相當之
    調查，不能辨其真偽，即與確實新證據之「確實」涵義不符
    ，自難採為聲請再審之理由（最高法院85年度臺抗字第341
    號、第424號判決要旨參照）。
三、經查：
  (一)本案再審聲請人前因妨害性自主案件，因不服臺灣彰化地方
    法院96年度訴字第229號判決提起上訴，經本院以96年度上
    訴字第2025號審理並判決後，再審聲請人不服，上訴於最高
    法院，嗣經最高法院以98年度臺上字第6771號判決駁回上訴
    ，全案遂告確定，依刑事訴訟法第426條第3項規定，本院自
    屬再審之管轄法院，合先敘明。
  (二)關於再審聲請人所犯刑法第222條第1項第3款之加重強制性
    交罪，業據原確定判決於判決理由內詳予敘明所依憑之證據
    及認定之理由，並以再審聲請人所辯各節係屬事後卸責之詞
    ，不足採信，亦於判決理由內詳加敘明，並一一予以指駁在
    卷。茲再審聲請人聲請本件再審，核觀聲請意旨，無非主張
    伊當時進入告訴人A女及B女住處時，業已表明買春之意，並
    獲其等同意入內為性交易，不應以性侵害論之，而依財團法
    人彰化基督教醫院95年11、12月告訴人B女之墮胎醫療紀錄
    及當時在場聽其陳述其懷孕始末之醫生、社工人員，更可證
    再審聲請人與告訴人等確係性交易。然本院前揭確定判決理
    由已詳予認定說明有關再審聲請人如何性侵告訴人A女及B女
    2人，及告訴人B女如何求助其胞弟即C男，進而導致C男為阻
    止再審聲請人之性侵情事持續發生而與再審聲請人發生毆打
    等情之依據及理由（詳原判決理由貳之一之(一)部分）；況所
    謂強制性交罪，首重「違反其意願之方法」，其固不必達於
    使被害人不能抗拒之程度，但仍須具有妨害被害人之自由意
    志，違反被害人之意願而仍執意為之（最高法院97年度台上
    字第4589號判決要旨參照）；准此，告訴人A女已於偵訊中
    結證稱，「該男子就接著侮辱我，我說不要，但是被告很兇
    。」（參原確定判決第5頁倒數第3行）；另告訴人B女亦於
    審理過程中證稱，「（是否有反抗被告包溪南？）有，我有
    打包溪南的手，也有說不要，但被告包溪南不理我。」、「
    （被告包溪南對你母親即A女性侵害時，你母親有無反抗？
    ）我媽媽有說不要，且有推被告包溪南，有抵抗的動作，我
    媽媽會怕。」（參原確定判決第7頁第14行至第16行、第8頁
    第11行至第13行），足認再審聲請人對告訴人A女及B女所為
    確係以違反其等意願之方法而為強制性交行為無誤，再審聲
    請人前開再審聲請意旨內容乃係僅就原審事實之認定及證據
    之取捨再予重覆爭執，而主張對自己有利之判斷，自非屬具
    體提出足以影響判決之新證據。
  (三)遭逢性侵害而不幸懷孕之被害女子所在多有，其等因此而前
    往醫院自願接受醫師對其等施行人工流產，亦為法之所許（
    優生保健法第9條第1項第5款規定意旨參照），是自不能僅
    以被害女子事後懷孕並接受人工流產，即推認加害人與被害
    人間確存有性交易行為；且再審聲請人所指在場聽聞B女陳
    述其懷孕始末之醫生、社工人員等人於執行業務時聽聞之內
    容，如何足以動搖原確定判決，再審聲請人亦未為詳細說明
    ；是再審聲請人所舉前開證據顯仍須經相當之調查，始得辨
    明真偽，此與上揭「顯然可認足以動搖原有罪確定判決，而
    為聲請人無罪、免訴、免刑或輕於原判決罪名之判決」之再
    審要件亦有未合；據上，再審聲請人此部分之主張亦欠缺「
    顯然性」，而與刑事訴訟法第420條第1項第6款所定聲請再
    審之要件不相符合。
四、綜上所述，本件再審聲請人所指事項及所述理由，僅執陳詞
    否認涉犯原確認判決所認定之犯行，就犯罪事實之有無再事
    爭執，或就原確定判決法院證據取捨之職權行使，依憑己見
    任意指摘，自與法定再審之要件不合，其遽以提起本件聲請
    再審，顯無理由，應予駁回。
五、據上論斷，應依刑事訴訟法第434條第1項，裁定如主文。
中    華    民    國   100    年    8     月    18    日
            刑事第二庭  審判長法  官  邱  顯  祥
                              法  官  張  國  忠
                              法  官  王  鏗  普
以上正本證明與原本無異。
如不服本裁定，得於收受送達後五日內向本院提出抗告書狀（須
附繕本）。
                              書記官  詹  雅  婷

中    華    民    國   100    年    8     月    18    日